臺灣高等法院臺中分院民事裁定　　　　　 96年度抗字第129號
抗　告　人　匯歐科技開發股份有限公司
法定代理人　乙○○
相　對　人　寶美達實業股份有限公司
法定代理人　甲○○
上列抗告人與相對人等間聲請假扣押事件，抗告人對於民國95年
12月ll日臺灣臺中地方法院95年度裁全字第15991號裁定，提起
抗告，本院裁定如下：
    主  文
抗告駁回。
抗告程序費用由抗告人負擔。
    理  由
一、按債權人就金錢請求或得易為金錢請求之請求，欲保全強制
    執行聲請假扣押。請求及假扣押之原因，應釋明之。前項釋
    明，如有不足，而債權人陳明願供檐保者或法院認為適當者
    ，得定相當之擔保，命供擔保後為假扣押，民事訴訟法第52
    2條第1項、第526條第1、2項定有明文。本件相對人即債權
    人主張對於抗告人有新台幣（下同）1,563,870元之債權，
    嗣履經向抗告人追索權利，抗告人均置之不理，頃聞抗告人
    有變賣財產逃匿之消息，誠恐日後有不能強制執行之虞，併
　　願供擔保，以代釋明，爰聲請為假扣押等語。原裁定依首開
  　規定，命供擔保後為假扣押之裁定。
二、本件抗告人抗告意旨略以：債權人聲請假扣押，依法有釋明
    之義務，必待釋明有所不足，而債權人陳明願供擔保或法院
    認為適當者，法院始得定相當之擔保後為假扣押。本件相對
    人並未說明抗告人有何浪費財產、增加負擔、或就財產為不
　　利益之處分，將成為無資力之狀態，或將移往遠地、逃匿無
  　蹤、隱匿財產等日後有不能強制執行或甚難執行之虞之情事
    。即顯未盡釋明之義務，縱其已陳明願供擔保以代釋明，仍
    與假扣押之要件不符，原處分未審及此，率為准予假扣押，
    即非有當，求予廢棄云云。
三、按92年2月7日修正民事訴訟法時將原規定修正為前揭所述之
    民事訴訟法第526條第1項「請求及假扣押之原因，應釋明之
    」。固見債權人聲請假扣押時，仍應先釋明至使法院信其請
    求及假扣押之原因大致為適當始可。僅於其釋明不足時，法
    院為補強計，始得命供擔保。即法院命供擔保為假扣押之裁
    定時，仍應審酌債權人之釋明是否充足？及如有不足，何以
 　 供擔保可補釋明之不足。惟所謂「釋明」者，乃提出証據方
    法，使法院得生薄弱心証之行為，即使其可信為大概如此即
    已足，不必使法院得有確切之心証。本件相對人主張對抗告
    人有債權未獲清償，已提出採購合約等為証，其聲請假扣押
    狀中復稱：頃聞債務人有變賣財產逃匿之消息，另再稱由抗
    告人之員工得知抗告人每年營業額高達數百萬美金，但伊目
    前所查得抗告人之財產與抗告人之規模、營業額不成正比，
    及抗告人所有位於台中市○○○路○段501號四樓不動產已
    由抗告人名下移轉至他人名下，因疑抗告人隱匿財產云云。
    凡此顯已就假扣押請求之原因已盡釋明之責。且本件相對人
    所請求者為金錢給付，其既陳明願供擔保，亦足以補釋明不
    足之欠缺。雖抗告人另以相對人於本案訴訟起訴後，方聲請
    假扣押，仍可查封得抗告人之財產，足見抗告人並無隱匿、
    不法處分財產之情事，自無假扣押之原因云云。然此無異以
    債權人假扣押執行之滿足，即謂不符假扣押之要件，並無足
    取，亦有違假扣押或撤銷假扣押制度之目的。是原裁定准予
    相對人以522,000元或同額之台灣銀行無記名可轉讓定期存
    單供擔保後，得於1,563,870元之範圍內為假扣押，債務人
    得以1,563,870元為相對人供擔保，免為或撤銷假扣押，洵
    屬有據。抗告人仍執前詞，主張原裁定不當，求予廢棄，自
    非有理，應予駁回。
四、依民事訴訟法第495條之1、第449條第1項、第95條、第78條
    ，裁定如主文。
中　　華　　民　　國　　96　　年　　3 　　月　　22　　日
                  民事第六庭    審判長法　官　袁再興
                                      法　官  陳賢慧
                                      法　官  吳惠郁
以上正本係照原本作成。
再為抗告應以適用法規顯有錯誤為理由，並經本院之許可，該許
可以原裁定所涉及之法律見解具有原則上之重要性者為限。
如提起再抗告者應於裁定送達後十日內向本院提出抗告理由狀（
須按照他造人數附具繕本）並繳納抗告裁判費新臺幣壹仟元，同
時委任律師或具有律師資格之關係人為代理人。
                                      書記官　江玉萍
中　　華　　民　　國　　96　　年　　3 　　月　　23　　日
　　　　　　　　　　　　　　　　　　                  Ｍ
